【裁判字號】    90,易,829
【裁判日期】    900720
【裁判案由】    贓物
【裁判全文】
臺灣桃園地方法院刑事判決                            九十年度易字第八二九號
    公訴人  臺灣桃園地方法院檢察署檢察官
    被  告  乙○○
右列被告因贓物案件，經檢察官提起公訴（九十年度偵字第四八七三號），本院判決
如左：
    主  文
乙○○故買贓物，累犯，處拘役伍拾日，如易科罰金以參佰元折算壹日。扣案之汽車
鑰匙貳支、遙控器壹付沒收。
    事  實
一、乙○○前曾於民國八十五年間，因詐欺案件，經本院判處有期徒刑四月確定，於
    八十六年一月六日執行完畢，仍不知警惕，明知真實姓名年籍不詳綽號「江仔」
    之男子所持有之車牌號碼Ｌ四─二七三九號一九九六年份銀色喜美自用小客車並
    無合法來源證明文件，顯有可疑係來路不明之贓物（該車係甲○○所有，於九十
    年二月十五日十三時，在台北縣八里鄉○○路二三五號前失竊），仍基於購買贓
    物之不確定故意，於九十年三月一日下午六時許，在桃園市○○路遠東百貨公司
    停車場，以新台幣（下同）十二萬元之代價向該名綽號「江仔」之男子買受，並
    於交付二萬元訂金後，取得上開贓車。嗣於同年月十七日上午八時三十分許，乙
    ○○前往其住處附近之桃園縣大溪鎮仁和里廟前五之三十九號旁上開車輛停放處
    ，欲拿取車上物品時，為埋伏員警當場查獲，並扣得汽車鑰匙二支、遙控器一付
    。
二、案經桃園縣警察局大溪分局報請台灣桃園地方法院檢察署檢察官偵查起訴。
    理  由
一、訊據被告固坦承以十二萬元之代價向該真實姓名年籍不詳綽號「江仔」之男子買
    受上開自用小客車，並於交付二萬元訂金後取得該部車輛，惟矢口否認有故買贓
    物之犯行，辯稱略以：「江仔」有跟我說不是贓車，否則他不會有鑰匙及遙控器
    ，我要求他出示證件，他說他請人送過來，等了半小時，他說去找朋友拿，車子
    可以給我先開開看，二萬元先付，十萬元以後再付，後來他打電話說有事沒辦法
    過來，之後會再聯絡我云云。經查：該部車號Ｌ四─二七三九號一九九六年份銀
    色喜美自用小客車，係甲○○所有，於九十年二月十五日十三時，在台北縣八里
    鄉○○路二三五號前失竊一節，業據被害人甲○○於警訊中指陳在卷，並有車輛
    竊盜、車牌失竊資料個別查詢報表─查詢車輛認可資料影本、贓物認領保管單各
    一紙、照片二張附卷可稽，足徵被告所買受之上開車輛確係他人所失竊之贓車無
    訛。次查被告與該名綽號「江仔」之男子素不相識，亦不知其真實姓名、住址及
    聯絡電話等資料，「江仔」亦未出示該部自小客車之行車執照或其他車籍資料以
    供查對等節，迭據被告於警訊、偵查及本院審理中供明在卷，衡諸一般人購車之
    常情，均會要求出賣人交付行車執照，以證明來源正當並俾便向監理機關辦理過
    戶登記，且駕駛車輛必須攜帶行車執照，以備為警攔檢時供查核之用，此乃眾知
    之常理，被告於本院審理時亦供稱因懷疑是贓車，有請「江仔」出示行照，且因
    無行照，故不太敢開該部車等語，足徵被告對此亦知之甚詳，並對上開無來源證
    明之小客車具有顯可疑為贓物之認識，惟以前揭情詞置辯，然據被告被告於本院
    九十年五月二十一日審理時供稱：「（訊問：如何認識「江仔」）是他來跟我搭
    訕，他說車子是他的，因為缺錢，所以要賣我‧‧‧有想過可能是贓車，所以有
    跟他要證件」；同年七月六日審理時則供陳：「我承認有買這台車，但我不確定
    是不是贓車，（訊問：為何會懷疑）因為車子很新，那位先生跟我搭訕時，沒有
    拿來源證明‧‧‧每月薪水二萬二千元，因為平時薪水都交給家裡，買車要跟家
    裡商量‧‧‧他說車子不是他的，是他朋友的，他說去向朋友拿證件，把車子跟
    鑰匙都留給我‧‧‧（訊問：買車有無打電話向家人講）沒有」等語，是由上述
    情節可知，被告於本院初訊時供稱該部小客車係「江仔」所有，第二次訊問時改
    稱係「江仔」的朋友所有，前後供詞已有出入，又無法提出「江仔」之真實姓名
    年籍供本院查證，尚難偏信其言，再雙方交易並非在一般販售車輛之場所為之，
    而係由一真實姓名年籍均不詳自稱「江仔」之男子主動前來搭訕兜售，在未出示
    行車執照或任何證明文件以供憑信前，其來源顯大有可疑，被告亦坦承心裡懷疑
    是贓車，則為免因購入贓車而觸法，自可一同前往拿取行照或俟「江仔」取交行
    照後再行付款取車，且縱如被告所稱係「江仔」要伊先付定金，其再前往友人處
    拿取行照，然竟未要求「江仔」留下其姓名、住址、電話，以供聯絡交付行照及
    尾款事宜，又豈能信任「江仔」定會依約將行照交付，尤據被告供稱該車總價款
    為十二萬元，然其月薪僅二萬二千元，顯非其能力所及，其亦稱買車須跟家人商
    量，然其向該來路不明之人購車時，甚至在等候之半小時內，全然未思與家人聯
    絡商量此事，凡此均與常情有違，從而被告於非一般車輛交易場所，自初次見面
    來路不明之人處購買來源不明之上開車輛，於交付車輛時復未取得該車之行車執
    照，被告復自承懷疑是贓車，顯見被告於購買時對上開車輛係屬贓物已有預見，
    惟仍決意買受之，被告前揭辯解，無非係事後圖卸之詞，不足採取，本件事證已
    臻明確，被告犯行堪予認定。
二、核被告所為，係犯刑法第三百四十九條第二項之故買贓物罪，又其曾因詐欺案件
    ，經本院判處有期徒刑四月確定，於八十六年一月二十六日執行完畢，有台灣高
    等法院被告全國前案紀錄表、台灣桃園地方法院檢察署刑案資料查註紀錄表各一
    紙在卷可參，其受有期徒刑執行完畢後，五年內再犯本件有期徒刑以上之罪，為
    累犯，應依法加重其刑。爰審酌被告因一時貪念而故買贓車，無異助長竊風，惟
    犯罪所生危害非鉅，犯後態度尚佳等一切情狀，量處如主文所示之刑，並諭知易
    科罰金之折算標準，以資懲儆。另扣案鑰匙二支及遙控器一付，均屬被告所有因
    犯罪所得之物，業據其供明在卷，均應依法宣告沒收。
據上論斷，應依刑事訴訟法第二百九十九條第一項前段，刑法第三百四十九條第二項
、第四十一條第一項前段、第三十八條第一項第三款，罰金罰鍰提高標準條例第一條
前段、第二條，判決如主文。
本案經檢察官陳雅譽到庭執行職務。
中      華      民      國      九十      年     七     月     二十     日
                                臺灣桃園地方法院刑事第五庭
                                    審判長法  官  范清銘
                                          法  官  黃雅芬
                                          法  官  鍾淑慧
右正本證明與原本無異。
如不服本判決，應於判決送達後十日內向本院提出上訴狀
                                          書記官  吳一凡
中      華      民      國      九十      年     七     月     二十七   日
附錄論罪科刑法條：
刑法第三百四十九條
收受贓物者，處三年以下有期徒刑、拘役或五百元以下罰金。
搬運、寄藏、故買贓物或為牙保者，處五年以下有期徒刑、拘役或科或併科一千元以
下罰金。
因贓物變得之財物，以贓物論。


司法院資訊處製作；財團法人民間司法改革基金會備份。
